viceverser/data/fr_ud.aff
# encodage
SET UTF-8

# flag avec deux caractères
FLAG long

# peut strip la totalité d'un mot: par exemple "être" -> "sont"
FULLSTRIP

NEEDAFFIX ,,

# ICONV n'est pas pris en charge par vim/neovim: il est donc 
# nécessaire de quand même définir l'écriture inclusive pour les 
# deux types de points (médians et standards).
ICONV 2
ICONV ’ '
ICONV . ·

# pas supporté par vim/neov
# util pour les citations alterées: "iels arriv[aient]"
# ou pour les cas comme "le(s) pluriel(s)"
WORDCHARS []().·-
IGNORE []()

# pour l'écriture inclusive
MIDWORD ·.

# do not tokenize on hyphen
BREAK 0

MAP 6
MAP eéëêè
MAP uüùúû
MAP aâàä
MAP iîïy
MAP cçsz
MAP jg

# élision des déterminants
SFX El Y 4
SFX El a 0 a  is:eli
SFX El a ' a  is:eli
SFX El e 0 e  is:eli
SFX El e ' e  is:eli

# pluriel en s:
SFX Es Y 1
SFX Es 0 s .  is:pl

SFX Is Y 2
SFX Is 0 ·s/ .  is:pl
SFX Is 0 -s/ .  is:pl

# pluriels en x:
# cheval, chevaux, feu, feux
SFX lx Y 3
SFX lx 0 x/ [^l]  is:pl
SFX lx il ux/ ail  is:pl
SFX lx l ux/ al  is:pl

# auteur, autrice, autrices, auteurs, auteurice, auteurices. plutôt que de placer "auteur" comme base dont j'enlève "eur" pour fabriquer le reste, je pars du radical (aut). il faut alors utiliser le flag `__` (NEEDAFFIX) sur les mots concernés (pour que "aut" tout seul ne soit pas considéré comme juste). je fais de même pour différentes formes de noms et d'adjectifs ci-dessous, ex. vi -ve -f.

# aut -rice -eur -eurice
SFX ri Y 9
SFX ri 0 /EsIs .  is:incl
SFX ri eur·rice rice/Es .  is:fem
SFX ri eur·rice ricex/Es .  is:fem is:nonb
SFX ri ·rice /EeEs .   is:mas
SFX ri ·rice icex/Es .  is:incl is:nonb
SFX ri ·rice ice/Es .  is:incl
SFX ri ·rice -rice/EsIs .  is:incl
SFX ri ·rice -trice/EsIs .  is:incl
SFX ri rice trice/EsIs .  is:incl

# aut -eur -eure (alternative à autrice, aussi pour amateur·e)
SFX re Y 5
SFX re eur·rice rice/Es eur·rice  is:fem
SFX re ·rice /Es eur·rice  is:mas
SFX re ·rice e/Es eur·rice  is:fem
SFX re ·rice -e/EsIs eur·rice  is:incl
SFX re ·rice ·e/EsIs eur·rice  is:incl

# accordeu -r -se -eureuse -exes
SFX rs Y 6
SFX rs 0 /EsIs .  is:incl
SFX rs eur·euse eureuse/Es .  is:incl is:nodot
SFX rs eur·euse eureusex/Es .  is:incl is:nonb
SFX rs eur·euse euse/Es .  is:fem
SFX rs ·euse /Es .  is:mas
SFX rs ·euse -euse/EsIs .  is:incl

# foresti -ère -er
SFX rr Y 4
SFX rr 0 /EsIs .  is:incl
SFX rr ·ère /Es .  is:mas
SFX rr ·ère -ère/EsIs .  is:incl
SFX rr er·ère ère/Es .  is:fem

# frauduleu -x -se
SFX xz Y 4
SFX xz 0 /EsIs .  is:incl
SFX xz ·euse / .  is:mas
SFX xz ·euse -euse/EsIs .  is:incl
SFX xz eux·euse euse/Es .  is:fem

# vi -ive -f
SFX fv Y 4
SFX fv 0 /EsIs .  is:incl
SFX fv f·ve ve/Es .  is:fem
SFX fv ·ve /Es .  is:mas
SFX fv ·ve -ve/EsIs .  is:incl

# aigu, aigüe
# FIXME
SFX ue Y 9
SFX ue 0 /EsIs .  is:incl
SFX ue e ë/ESIs .  is:fem
SFX ue ·ue /Es .  is:mas
SFX ue ·ue ë/ES .  is:fem
SFX ue ·ue -uë/ESIs .  is:fem
SFX ue ·ue -ue/EsIs .  is:incl
SFX ue ·ue -üe/EsIs .  is:incl
SFX ue u·ue üe/Es .  is:fem
SFX ue u·ue uë/EsIs .  is:fem

# be -au, be -lle, tourtere -au -lle
SFX la Y 7
SFX la 0 /EsIs .  is:incl
SFX la ·elle / .  is:mas
SFX la ·elle x .  is:mas is:pl
SFX la eau·elle elle/Es .  is:fem
SFX la eau·elle elleau .  is:incl is:nodot
SFX la eau·elle elleaux .  is:incl is:nodot
SFX la ·elle -elle/EsIs .  is:incl

# po -étesse, -ète
SFX ee Y 6
SFX ee 0 /EsIs .  is:incl
SFX ee ète·sse étesse/Es .  is:fem
SFX ee ·sse /Es .  is:mas
SFX ee ·sse -étesse/EsIs .  is:incl
SFX ee ·sse ·étesse/EsIs .  is:incl
SFX ee ·sse -sse/EsIs .  is:incl

# dou -x -ce
SFX xc Y 4
SFX xc 0 /EsIs .  is:incl
SFX xc ·ce / .  is:mas
SFX xc ·ce -ce/EsIS .  is:incl
SFX xc x·ce ce/Es .  is:fem

# rou -sse, -x, fau -x -sse
SFX xs Y 4
SFX xs 0 /EsIS .  is:incl
SFX xs ·sse / .  is:mas
SFX xs ·sse -sse/EsIs .  is:incl
SFX xs x·sse sse/Es .  is:fem

# vie -ux -eil - eille
SFX xl Y 5
SFX xl 0 /EsIs .  is:incl
SFX xl ·eille / .  is:mas
SFX xl ·eille -eille/EsIs .  is:incl
SFX xl eux·eille eille/Es .  is:incl
SFX xl eux·eille eil/s .  is:fem

# br -ève -ef
SFX ev Y 4
SFX ev 0 /EsIs .  is:incl
SFX ev ef·ève ève/Es .  is:fem
SFX ev ·ève /Es .  is:mas
SFX ev ·ève -ève/EsIs .  is:incl

# s -ec -èche
SFX ec Y 4
SFX ec 0 /EsIs .  is:incl
SFX ec ec·èche èche/Es .  is:fem
SFX ec ·èche /Es .  is:mas
SFX ec ·èche -èche/EsIs .  is:incl

# enseignant -e
SFX Ee Y 5
SFX Ee ·e ·e/EsIS .  is:incl
SFX Ee ·e ·e·s/EsIS .  is:incl is:pl
SFX Ee ·e /Es .  is:mas
SFX Ee ·e e/EsIs .  is:fem
SFX Ee ·e -e/EsIs .  is:incl

# compl -ète -et
SFX et Y 4
SFX et 0 /EsIs .  is:incl
SFX et ·ète /Es .  is:mas
SFX et ·ète -ète/EsIs .  is:incl
SFX et et·ète ète/Es .  is:fem

# -ène -eo
SFX en Y 5
SFX en 0 /EsIs .  is:incl
SFX en ·ène /Es .  is:mas
SFX en ·ène -ène/EsIs .  is:incl
SFX en en·ène /Es .  is:incl
SFX en en·ène ène/Es .  is:fem

# publi -c -que
SFX qc Y 4
SFX qc 0 /EsIs .  is:incl
SFX qc c·que que/Es .  is:fem
SFX qc ·que /Es .  is:mas
SFX qc ·que -que/EsIs .  is:incl

# long -ue
SFX gu Y 4
SFX gu 0 /EsIs .  is:incl
SFX gu ·ue /Es .  is:mas
SFX gu ·ue ue/Es .  is:fem
SFX gu ·ue -ue/EsIS .  is:incl

# global, globale, globales, globaux (!=cheval, chevaux)
SFX al Y 5
SFX al 0 /EsIs .  is:incl
SFX al ·e / .  is:mas
SFX al ·e e/Es .  is:fem
SFX al ·e -e/EsIs .  is:incl
SFX al l·e ux/ .  is:mas is:pl

# les féminins qui double la dernière consonne
SFX ll Y 16
SFX ll 0 /EsIs .  is:mas
SFX ll ·fe /Es f·fe  is:fem
SFX ll ·fe fe/Es f·fe  is:fem
SFX ll ·fe -fe/EsIs f·fe  is:incl
SFX ll ·le /Es l·le  is:fem
SFX ll ·le -le/EsIs l·le  is:incl
SFX ll ·le le/Es l·le  is:fem
SFX ll ·ne /Es n·ne  is:fem
SFX ll ·ne -ne/EsIs n·ne  is:incl
SFX ll ·ne ne/Es n·ne  is:fem
SFX ll ·se /Es s·se  is:fem
SFX ll ·se -se/EsIs s·se  is:incl
SFX ll ·se se/Es s·se  is:fem
SFX ll ·te /Es t·te  is:fem
SFX ll ·te -te/EsIs t·te  is:incl
SFX ll ·te te/Es t·te  is:fem

# prêtre -sse
SFX ss Y 4
SFX ss 0 /EsIs .  is:incl
SFX ss ·sse /Es .  is:mas
SFX ss ·sse sse/Es .  is:fem
SFX ss ·sse -sse/EsIs .  is:incl

# fo -l -lle -u
SFX lu Y 5
SFX lu 0 /EsIs .  is:incl
SFX lu ·lle /Es .  is:mas
SFX lu ·lle -lle/EsIs .  is:incl
SFX lu ou·lle l/Es .  is:mas
SFX lu ou·lle lle/Es .  is:fem

# mots anglais: cramberry, cramberri -es, sandwich -es
SFX GB Y 3
SFX GB y ies y  is:pl
SFX GB 0 es [xh]  is:sg
SFX GB man men man  is:pl

# mots latins (et italiens)
SFX LT Y 6
SFX LT a e/ a
SFX LT e i/ e
SFX LT en ina/ en
SFX LT o i/ o
SFX LT um a/ um
SFX LT us i/ us

REP 120
REP a â
REP â a
REP e é
REP é e
REP e ê
REP ê e
REP e è
REP è e
REP i î
REP î i
REP o ô
REP ô o
REP u û
REP û u
REP A Â
REP Â A
REP E É
REP É E
REP E Ê
REP Ê E
REP E È
REP È E
REP I Î
REP Î I
REP O Ô
REP Ô O
REP U Û
REP Û U
REP ^Ca$ Ça
REP ^l l'
REP ^d d'
REP ^n n'
REP ^s s'
REP ^j j'
REP ^m m'
REP ^t t'
REP ^c c'
REP f ph
REP ph f
REP c qu
REP qu c
REP k qu
REP qu k
REP x ct
REP ct x
REP bb b
REP b bb
REP cc c
REP c cc
REP ff f
REP f ff
REP ll l
REP l ll
REP mm m
REP m mm
REP nn n
REP n nn
REP pp p
REP p pp
REP rr r
REP r rr
REP ss s
REP s ss
REP ss c
REP c ss
REP ss ç
REP ç ss
REP tt t
REP t tt
REP œ oe
REP oe œ
REP æ ae
REP ae æ
REP ai é
REP é ai
REP ai è
REP è ai
REP ai ê
REP ê ai
REP ei é
REP é ei
REP ei è
REP è ei
REP ei ê
REP ê ei
REP o au
REP au o
REP o eau
REP eau o
REP ett èt
REP èt ett
REP ell èl
REP èl ell
REP t th
REP th t
REP lse les
REP ·e ·euse
REP ·e ·rice
REP ·e ·ère
REP ·e ·se
REP ·e ·e
REP ·e ·ive
REP ·e ·üe
REP ·e ·uë
REP ·e ·le
REP ·e ·fe
REP ·e ·ne
REP ·e ·se
REP ·e ·ce
REP ·e ·sse
REP ·e ·ète
REP ·e ·ète
REP ·e ·ue
REP ·e ·le
REP ·euse ·euse
REP ·euse ·rice
REP ·euse ·ère
REP ·euse ·se
REP ·euse ·e
REP ·se ·euse
